臺灣高雄地方法院民事裁定　　　　　　94年度簡聲抗字第14號
抗　告　人　乙○○
　　　　　　丙○○○
相　對　人　高雄銀行股份有限公司
法定代理人　甲○○
當事人間聲請停止強制執行事件，抗告人對於民國94年11月23日
本院高雄簡易庭94年度雄聲字第112 號裁定提起抗告，本院裁定
如下：
  主  文
原裁定關於抗告人供擔保金超過新台幣伍萬參仟伍佰陸拾貳元部
分廢棄。
其餘抗告駁回。
抗告程序費用由相對人負擔。
  理  由
一、抗告意旨略以：緣相對人以本院76年度執字第483 號債權憑
    證，向本院聲請對抗告人強制執行，經本院以94年度執字第
    50547 號強制執行事件受理在案，抗告人乃以時效消滅為由
    提起債務人異議之訴，現由本院高雄簡易庭以94年度雄簡字
    第9263號民事事件審理中，抗告人並依強制執行法第18條第
    2 項之規定，聲請准供擔保後停止強制執行。因抗告人乙○
    ○上開已遭強制執行查封之存款僅有新台幣（下同）7,077
    元，抗告人丙○○○於高雄縣岡山鎮農會之存款亦僅有35萬
    元，縱使相對人因不能執行而受有損害，亦應以此範圍為限
    ，原審民事裁定竟命抗告人需共同供擔保3,896,415 元始得
    停止上開強制執行程序，顯未斟酌本件相對人因不能執行而
    受有之損害僅有36萬元，原審所定之擔保金額顯然過高，爰
    請求廢棄原審裁定，更為裁定等語。
二、按有回復原狀之聲請，或提起再審或異議之訴，或對於和解
    為繼續審判之請求，或提起宣告調解無效之訴，撤銷調解之
    訴，或對於法院依強制執行法第4 條第1 項第5 款之裁定提
    起抗告時，法院因必要情形或依聲請定相當並確實擔保，得
    為停止強制執行之裁定，強制執行法第18條第2 項定有明文
    。又法院裁定准許停止強制執行所定之擔保金，係備供債權
    人因停止執行所受損害之賠償，其數額應依標的物停止執行
    後，債權人未能即時受償或利用該標的物所受之損害額，或
    其因另供擔保強制執行所受之損害額定之，非以標的物之價
    值或其債權額為依據。（最高法院91年度台抗字第429 號裁
    定意旨參照）
三、經查：抗告人係以相對人所據以聲請強制執行之債權憑證所
    表彰之債權已罹於時效而消滅為由，提起債務人異議之訴，
    並聲請停止本院94年度執字第50547 號強制執行事件中關於
    抗告人部分之執行程序，此經本院調取上開執行卷宗及本院
    94年度雄簡字第9263號債務人異議之訴事件卷宗核閱屬實，
    是抗告人聲請停止執行，應為有據，自堪採取。又相對人聲
    請強制執行之債權額總計為新臺幣（下同）3,896,415 元暨
    利息、違約金，而該強制執行程序中僅查封抗告人之存款共
    357,077 元，業經審閱上開執行卷宗無訛，則相對人因停止
    執行所受之損害，應為無法自所查封之抗告人存款取償之損
    害，是本件停止執行之擔保金之酌定，自應以抗告人遭查封
    之存款金額為計算之依據。本院審酌抗告人遭查封之存款總
    額為357,077 元，相對人因停止執行致無法運用該筆款項，
    可能受有利息之損害，及抗告人提起之上開債務人異議之訴
    可上訴至第三審，依司法院頒布之各級法院辦案期限實施要
    點，第一、二、三審辦案期限合計約4 年又10個月，而本案
    爭點在於抗告人主張時效抗辯有無理由等情，是預估至訴訟
    確定約需時3 年，上開扣押之款項以法定利息即年息5%計算
    為適當，故酌定擔保金額為53,562元（計算式：357,077 ×
    5%×3=53,562，小數點以下四捨五入）。
四、原裁定漏未斟酌相對人所受損害為無法運用抗告人遭查封存
    款之利息損害，酌定停止上開強制執行程序之擔保金為3,89
    6,415 元，尚有未洽，抗告人提起抗告，為有理由，爰廢棄
    原裁定超過53,562元部分，其餘部分抗告無理由，應予駁回
    。
五、據上論結，本件抗告為一部有理由，一部無理由，依強制執
    行法第30條之1 ，民事訴訟法第436 條之1 第3 項、第492
    前段、第495 條之1 第1 項、第449 條第1 項、第79條，裁
    定如主文。
中　　華　　民　　國　　94　　年　　12　　月　　30　　日
                  民事第五庭審判長法  官  魏式璧
                                  法  官  方錦源
                                  法　官  黃悅璇
正本係照原本作成。
不得再抗告。
中　　華　　民　　國　　94　　年　　12　　月　　30　　日
                                   書記官　董明惠
